最高法院民事裁定　　　　　　　一○○年度台抗字第六三七號
再 抗告 人　袁庶績
代　理　人　陳舜銘律師
上列再抗告人因與相對人財團法人台灣省私立台北仁濟院間強制
執行聲明異議事件，對於中華民國一○○年五月二十五日台灣高
等法院裁定（一○○年度抗字第四五一號），提起再抗告，本院
裁定如下：
    主  文
再抗告駁回。                                            
再抗告程序費用由再抗告人負擔。
    理  由
按對於抗告法院所為抗告有無理由之裁定再為抗告，僅得以其適
用法規顯有錯誤為理由，此觀民事訴訟法第四百八十六條第四項
之規定自明。又所謂適用法規顯有錯誤，係指原法院就其取捨證
據所確定之事實適用法規顯有錯誤而言，不包括認定事實不當之
情形在內。查本件相對人以台灣台北地方法院（下稱台北地院）
九十八年度重訴字第四八八號兩造間拆屋還地事件，相對人勝訴
確定之民事判決為執行名義，對再抗告人聲請強制執行，請求拆
除坐落台北市○○區○○段一小段七四一之一號、七四一之二號
土地上門牌為台北市○○區○○街一段九四巷五號房屋如該判決
附圖所示，其中編號A部分面積四十四平方公尺、編號B部分面積
十四平方公尺，並返還土地。再抗告人對之聲明異議，台北地院
裁定駁回其異議。再抗告人繼而提起抗告，原法院以：相對人持
以聲請對再抗告人強制執行之執行名義即台北地院九十八年度重
訴字第四八八號確定判決主文第一項，關於命再抗告人拆屋還地
之標的為如前所述部分之土地。又依該確定事件民國九十九年一
月六日勘驗測量筆錄記載，當日台北地院履勘時，業經台北市建
成地政事務所測量人員指界系爭房屋坐落在前揭七四一之一號、
七四一之二號土地，而非在七四二號土地上無誤，且屋內門旁有
標示開封街一段九四巷五號之郵箱；台北地院並依相對人之聲請
，囑託地政事務所人員測量系爭房屋占用七四一之一號、七四一
之二號土地之位置及面積，作成土地複丈成果圖如上開確定判決
附圖所示，業經調閱上開案卷查核無訛。上開確定判決主文第一
項關於命再抗告人拆屋還地之坐落地號、位置、面積記載明確，
再抗告人指稱系爭執行名義記載錯誤云云，顯屬無據。另再抗告
人指稱伊並未占有系爭執行名義所載之房屋，及系爭房屋未坐落
在七四一之一號、七四一之二號土地上云云，係屬實體爭執事項
，再抗告人原應於前開事件尚未確定時循上訴程序救濟，而非本
件聲明異議程序所得審究。台北地院駁回再抗告人之異議，尚無
違誤等語，裁定駁回其抗告，核無適用法規顯有錯誤。再抗告論
旨雖稱：依建物登記謄本記載，系爭房屋係坐落在同上小段七四
二號土地上，且面積僅為四二‧一五平方公尺，伊並執有系爭房
屋之建築改良物所有權狀一紙等語，惟再抗告人對系爭建物是否
為系爭執行名義所指應予拆除之標的有爭執，而系爭確定判決是
否已明確記載再抗告人有建物坐落在相對人之土地上，該應拆除
之建物坐落位置為何，及面積若干，均屬事實認定及執行法院解
釋執行名義內容之問題，核與原裁定適用法規是否顯有錯誤無涉
，揆諸首揭說明，其再抗告自難謂為合法。
據上論結，本件再抗告為不合法。依強制執行法第三十條之一、
民事訴訟法第四百九十五條之一第二項、第四百八十一條、第四
百四十四條第一項、第九十五條、第七十八條，裁定如主文。
中    華    民    國  一○○  年    八    月   十一   日
                      最高法院民事第一庭
                          審判長法官  蕭  亨  國  
                                法官  李  慧  兒  
                                法官  許  澍  林  
                                法官  劉  靜  嫻  
                                法官  魏  大  喨  
本件正本證明與原本無異
                                      書  記  官  
中    華    民    國  一○○  年    八    月  二十三  日
                                                      Q